臺灣高雄地方法院刑事判決　　　　　　　94年度訴字第1669號
公　訴　人　臺灣高雄地方法院檢察署檢察官
被　　　告　乙○○
上列被告因毒品危害防制條例案件，經檢察官提起公訴（94年度
毒偵字第3518號），及移送請求併辦（94年度毒偵字第5025號、
第5141號、第6618號）本院改依簡式審判程序審理，判決如下：
    主  文
乙○○連續施用第一級毒品，累犯，處有期徒刑壹年肆月，如附
表編號一、二、四所示之物沒收銷燬之；又連續施用第二級毒品
，累犯，處有期徒刑陸月，如附表編號三所示之物沒收銷燬之；
應執行有期徒刑壹年捌月，如附表所示之物沒收銷燬之。
    事  實
一、乙○○曾於民國88年間，因施用毒品案件，經本院以88年度
    毒聲字第1653號裁定令入勒戒處所觀察、勒戒後，因無繼續
    施用毒品之傾向，由臺灣高雄地方法院檢察署檢察官以88年
    度偵字第6209號不起訴處分確定；又於89年間，因施用毒品
    案件，經本院以89年度毒聲字第2132號裁定令入勒戒處所觀
    察、勒戒後，因有繼續施用毒品之傾向，再經本院以89年度
    毒聲字第3567號裁定令入戒治處所施以強制戒治，並由臺灣
    高雄地方法院檢察署檢察官聲請簡易判決處刑，經本院以89
    年度雄簡字第655號案件判處有期徒刑六月確定，於民國90
    年10月17日因易科罰金執行完畢，其強制戒治部分經本院以
    89年度毒聲字第7457號裁定停止戒治後，於90年5月4日期滿
    執行完畢。乙○○復於91年間，再因施用第一、二級毒品案
    件，經本院以91年度毒聲字第6547號裁定令入戒治處所施以
    強制戒治後，於92年03月25日停止戒治執行，再於92年10月
    05日戒治期滿執行完畢，並由臺灣高雄地方法院檢察署檢察
    官提起公訴，經本院以91年度訴字第3099號案件分別判處有
    期徒刑十月、四月，應執行有期徒刑一年確定；嗣另於91年
    間，因犯竊盜案件，經本院以91年度易字第3796號案件判處
    有期徒刑八月確定，嗣由臺灣高雄地方法院檢察署檢察官聲
    請更定其刑，經本院以92年度聲字第2624號裁定應執行有期
    徒刑一年六月確定，於93年07月05日因縮短刑期假釋出監，
    於93年09月02日因保護管束期滿未撤銷假釋，其未執行之刑
    ，以已執行論而執行完畢。
二、詎乙○○仍不知悔改，仍於強制戒治執行完畢釋放後5年內
    ，基於施用第一級毒品海洛因之概括犯意，連續自94年1月
    間某日起，至同年8月1日止，在高雄市前鎮區○○○街48巷
    7號之住處，以將海洛因摻礦泉水注入注射針筒，再注射手
    臂靜脈之方式，施用海洛因多次。乙○○另基於施用第二級
    毒品甲基安非他命之概括犯意，自94年4月2日某時起至同年
    6月10日17時10分許回溯24小時內，在其上開住處，以將甲
    基安非他命置於玻璃球內再以火燒烤使之產生煙霧後，吸食
    其煙霧之方式，連續施用甲基安非他命多次。嗣於如附表所
    示之時間、地點，為警查獲，並扣得如附表所示之物。
三、案經高雄市政府警察局前鎮分局、苓雅分局、鹽埕分局報告
    臺灣高雄地方法院檢察署檢察官偵查起訴暨移送請求併辦。
    理  由
壹、程序部分：
一、本件被告乙○○所犯為死刑、無期徒刑或最輕本刑為三年以
    上有期徒刑以外之罪，其於準備程序中就被訴事實為有罪之
    陳述，經法官告知簡式審判程序之旨，並聽取公訴人之意見
    後，依刑事訴訟法第二百七十三條之一第一項規定，裁定由
    受命法官獨任進行簡式審判程序，合先敘明。
二、被告乙○○曾於88年間，因施用毒品案件，經本院以88 年
    度毒聲字第1653號裁定令入勒戒處所觀察、勒戒後，因無繼
    續施用毒品之傾向，由臺灣高雄地方法院檢察署檢察官以88
    年度偵字第6209號不起訴處分確定；又於89年間，因施用毒
    品案件，經本院以89年度毒聲字第2132號裁定令入勒戒處所
    觀察、勒戒後，因有繼續施用毒品之傾向，再經本院以89
    年度毒聲字第3567號裁定令入戒治處所施以強制戒治，復經
    本院以89年度毒聲字第7457號裁定停止戒治後，於90年5月4
    日期滿執行完畢。被告乙○○復於91年間，再因施用第一、
    二級毒品案件，經本院以91年度毒聲字第6547號裁定令入戒
    治處所施以強制戒治後，於92年03月25日停止戒治執行，再
    於92年10月05日戒治期滿執行完畢，此有臺灣高雄地方法院
    檢察署刑案查註紀錄表、臺灣高等法院被告前案紀錄表各一
    份在卷可稽，是被告前曾犯施用毒品案件，於前揭強制戒治
    執行完畢釋放後5年內，再犯本件施用毒品罪，業已符合93
    年1 月9日施行後之毒品危害防制條例第23條第2項規定「於
    強制戒治執行完畢釋放後，五年內再犯施用毒品之罪」之起
    訴要件，依法應予追訴論科。
貳、實體部分：
一、訊據被告乙○○對其於右揭時、地施用第一級毒品海洛因及
    第二級毒品甲基安非他命之事實，於本院審理時均坦承不諱
    ，且被告於94年3月24日及94年6月10日經警分別採集尿液送
    驗結果，均呈嗎啡及甲基安非他命陽性反應，另於94年6月
    9日經警採尿送驗結果，亦呈嗎啡陽性反應，此有尿液採證
    代碼對照表及高雄市立凱旋醫院出具之濫用藥物尿液檢驗成
    績書影本各三份附卷可憑。又扣案如附表編號一、二、四所
    示之物物品經鑑定結果，均含有第一級毒品海洛因成份（詳
    如附表所示，扣案如附表編號三所示之物，則含有第二級毒
    品甲基安非他命成份，此亦有法務部調查局鑑定通知書三紙
    、高雄醫學大學附設中和紀念醫檢驗報告八張可證。足認被
    告確有施用第一級毒品海洛因及第二級毒品甲基安非他命之
    行為無訛。
二、按海洛因為毒品危害防制條例第2 條第2 項第1 款所明定之
    第一級毒品，甲基安非他命則係同條例第2 條第2 項第2款
    附表二第89項所明定之第二級毒品。故核被告乙○○所為，
    係犯同條例第10條第1項之施用第一級毒品罪及同條例第10
    條第2項之施用第二級毒品罪。被告施用第一、二級毒品前
    後持有第一級毒品海洛因及第二級毒品甲基安非他命之行為
    ，本應論以持有之罪，惟其持有毒品之行為由施用毒品之行
    為所吸收，不另論罪。被告先後多次施用第一級毒品及施用
    第二級毒品之行為，均為時間緊接，犯罪構成要件亦各相同
    ，顯係基於概括犯意反覆為之，均為連續犯，其多次施用第
    一級毒品之行為及施用第二級毒品之行為，應依刑法第五十
    六條之規定各論以一罪，並均加重其刑。又公訴人雖僅就被
    告於94年4月2日及同年月3日施用第一級毒品海洛因及於94
    年4月3日23時35分許回溯24小時內之某時施用第二級毒品安
    非他命之部分提起公訴，然檢察官就犯罪事實一部起訴者，
    其效力及於全部第267條定有明文。本件被告餘施第一級毒
    品及施用第二級毒品之犯罪事實，與前揭起訴論罪科刑部分
    分別有連續犯之裁判上一罪關係，已如前述，本院自應就此
    部分一併加以裁判，附此敘明。被告曾於91年間，因犯施用
    第一、二級毒品案件，經本院以91年度訴字第3099 號案件
    分別判處有期徒刑十月、四月，應執行有期徒刑一年確定；
    嗣另於91年間，因犯竊盜案件，經本院以91年度易字第3796
    號案件判處有期徒刑八月確定，嗣由臺灣高雄地方法院檢察
    署檢察官聲請更定其刑，經本院以92年度聲字第2624 號裁
    定應執行有期徒刑一年六月確定，於93年07月05日因縮短刑
    期假釋出監，於93年09月02日因保護管束期滿未撤銷假釋，
    其未執行之刑，以已執行論而執行完畢，此有臺灣高雄地方
    法院檢察署刑案資料查註紀錄表、臺灣高等法院被告前案紀
    錄表在卷足憑。其於五年以內再犯本件有期徒刑以上之罪，
    為累犯，應依刑法第47條之規定加重其刑。被告所犯上開連
    續施用第一級毒品罪與連續施用第二級毒品罪間，行為不同
    ，罪名互殊，犯意各別，應予分論併罰。爰審酌被告素行非
    佳，有多次施用毒品之前科，且前所犯施用毒品案件經二度
    觀察、勒戒及強制戒治與有期徒刑執行完畢釋放後，仍未能
    徹底戒絕毒品，顯見意志不堅，惟念其施用毒品之次數、時
    間久暫及施用毒品乃自戕一己之身體健康，尚未對他人造成
    危害，且犯後已坦承犯行，態度良好等一切情狀，量處如主
    文所示之刑。至扣案如附表編號一、二、四所示之第一級毒
    品海洛因3包（重量各詳如附表編號一、二、四所示）、如
    附表編號二所示殘留第一級毒品之殘渣袋3個、針筒3支、吸
    管勺2支及如附表編號三所示含第二級毒品甲基安非他命之
    殘渣袋1個（其上殘留之第一級毒品海洛因與第二級毒品甲
    基安非他命，已無從分析剝離，均應視同毒品），不問屬於
    犯人與否，應依毒品危防制條例第18條第1項前段之規定沒
    收銷燬之。至鑑驗耗用之毒品，既已滅失，即無庸再為沒收
    諭知。
據上論斷，應依刑事訴訟法第273 條之1 第1 項、第284 條之1
、第299條第1項前段，毒品危害防制條例第10條第1項、第2項、
第18條第1項前段、刑法第11條、第56條、第47條、第51條第5款
，判決如主文。
本案經檢察官甲○○到庭執行職務。
中　　華　　民　　國　　94　　年　　10　　月　　14　　日
                  刑事第九庭  法　官   王啟明
以上正本證明與原本無異。
如不服本判決，應於收受送達後10日內向本院提出上訴書狀。
中　　華　　民　　國　　94　　年　　10　　月　　14　　日
　　　　　　　　　　　　　    書記官   陳心儀
附表：
┌──┬────┬─────┬───────┬───┐
│編號│查獲時間│查獲地點  │扣案物品      │備註  │
├──┼────┼─────┼───────┼───┤
│一  │94年04月│高雄市前鎮│海洛因1包（淨 │94年度│
│    │03日22時│區鎮  │重約0.07公克，│毒偵字│
│    │30分許  │196號前   │空包裝重0.19公│第3518│
│    │        │          │克）          │號    │
├──┼────┼─────┼───────┼───┤
│二  │94年6月8│高雄市前鎮│海洛因1包 (淨 │94年度│
│    │日17時45│區○○○街│重0.02公克，空│毒偵字│
│    │分許    │48巷7號   │包裝重0.22公克│第5141│
│    │        │          │)、含海洛因成 │號    │
│    │        │          │份之殘渣袋3個 │      │
│    │        │          │、注射針筒3支 │      │
│    │        │          │、吸管勺2支。 │      │
├──┼────┼─────┼───────┼───┤
│三  │同上    │同上      │殘渣袋1個（含 │同上  │
│    │        │          │甲基安非他命成│      │
│    │        │          │份）          │      │
├──┼────┼─────┼───────┼───┤
│四  │94年6月 │高雄市前  │海洛因1包（淨 │94年度│
│    │10日下午│鎮區衙梅  │重0.17公克，空│毒偵字│
│    │5時10分 │一街48巷  │包裝重0.23公克│第5025│
│    │許      │7號前     │）            │號    │
├──┼────┼─────┼───────┼───┤
│五  │94年6月9│高雄縣鳳  │無。          │94年度│
│    │日12時40│山市高甲  │              │毒偵字│
│    │分許    │路與鳳南  │              │第6618│
│    │        │路口      │              │號    │
└──┴────┴─────┴───────┴───┘
如不服本判決，應於判決送達後10日內，向本院提出上訴狀。
附錄所犯法條:
毒品危害防制條例第10條
施用第一級毒品者，處 6 月以上 5 年以下有期徒刑。
施用第二級毒品者，處 3 年以下有期徒刑。
